臺灣高等法院高雄分院刑事判決　　　　 94年度上易字第781號
上　訴　人
即　被　告　乙○○
上列上訴人因竊盜案件，不服臺灣高雄地方法院94年度易字第
1267號中華民國94年10月14日第一審判決（起訴案號：臺灣高雄
地方法院檢察署94年度偵字第11826 號，併辦案號：臺灣屏東地
方法院檢察署94年度偵字第3137號），提起上訴，本院判決如下
：
    主  文
原判決撤銷。
乙○○共同連續攜帶兇器毀壞門扇竊盜，累犯，處有期徒刑壹年
。
    事  實
一、乙○○與名為「李清玄」之成年男子（真實姓名、年籍不詳
    ）共同基於意圖為自己不法所有之概括犯意聯絡，連續於下
    列時間、地點竊取他人財物：
  (一)於93年7 月22日凌晨3 時30分許，由乙○○駕駛其所有之廂
    型車搭載「李清玄」，前往丙○○所經營位於高雄縣大社鄉
    ○○村○○路40之2 號之「美美檳榔攤」後，乙○○留在廂
    型車內把風，「李清玄」則手持其所客觀上足對人之生命、
    身體安全構成危險性而可供兇器使用之螺絲起子1 把（長約
    10餘公分），以之破壞檳榔攤鐵門，並入內竊取丙○○所有
    之電視機1 臺、音響1 組、DVD 1 臺、峰牌香煙5 條、大衛
    杜夫香煙7 條及現金約新臺幣（下同）5,000 元（以上財物
    合計約為21,610元），得手後準備離去之際，為丙○○之姪
    女黃婷發現有異而前往查看，乙○○見狀旋鳴按喇叭示警
    ，並將「李清玄」一併載離現場。嗣經黃婷記下前開箱型
    車之車牌號碼，並報警循線查獲上情。
  (二)於93年8 月間某日日落前，乙○○又駕駛前開廂型車搭載「
    李清玄」前往陳黃秀花所經營位於屏東縣萬丹鄉○○村○○
    路、萬大橋路口「中興家具裝潢總匯」之倉庫，以「李清玄
    」所有之細長鐵絲勾開倉庫門鎖（未破壞門鎖）之方式，入
    內竊取陳黃秀花所有之紫檀木如意大班椅2 張、紫檀木大茶
    几桌1 個、紫檀木小茶几桌1 個及紫檀木桌面1 個（以上財
    物合計約值37,000元），得手後載至屏東縣泰武鄉佳興村佳
    興57號乙○○之住處內置放。嗣於94年4 月30日上午8 時許
    ，為警持搜索票至乙○○上述之住處搜索，並查獲上開紫檀
    木桌椅等物，始悉上情。
二、案經高雄縣政府警察局仁武分局報請臺灣高雄地方法院檢察
    署檢察官偵查起訴，及高雄市政府警察局三民第一分局報請
    臺灣屏東地方法院檢察署檢察官移送併辦。
    理  由
一、上訴人即被告乙○○於原審審理及本院準備程序中對於上述
    犯罪事實坦承不諱，核與證人即告訴人丙○○、「中興家具
    裝潢總匯」經理甲○○於警詢時證述之遭竊經過相符，並經
    證人黃婷於警詢及偵查中結證證述明確，復有扣押物品目
    錄表2 份、贓物認領保管收據2 份、臺灣屏東地方法院搜索
    票、查獲現場照片13張附卷可稽。被告在本院審理中，雖稱
    係遭「李清玄」所騙才會去竊取他人財物等語，惟被告在本
    院審理中也承認「李清玄」竊取「美美檳榔攤」內之財物時
    ，其在旁擔任把風工作，並有分到所竊得香煙；於竊取「中
    興家具裝潢總匯」之家具時有入內搬取家具，並將所竊得家
    具搬至其住處置放等語，足認其確有竊取他人財物之事實。
    是其所辯遭「李清玄」所騙不足採信。本件事證明確，被告
    犯罪行為可以認定。又依警卷相片所示，被告在「中興家具
    裝潢總匯」倉庫竊得之財物，均係體積鉅大，並有相當重量
    ，應非被告所能獨力竊取，故被告在本院審理中稱係與「李
    清玄」之人共同竊取此部分財物，應係真正。
二、查被告與「李清玄」共同持以行竊之螺絲起子1 支，雖未扣
    案，但被告已陳明該螺絲起子長約10餘公分，且造成遭竊檳
    榔攤之鐵門毀損，業據證人丙○○、黃婷證述屬實，足認
    該螺絲起子質地堅硬，客觀上堪對人之生命、身體安全構成
    威脅，具有危險性，可供兇器使用。核被告事實欄一之(一)部
    分犯行，係犯刑法第321 條第1 項第2 、3 款之加重竊盜罪
    ；事實欄一之(二)犯行部分，係犯刑法第320 條第1 項之竊盜
    罪。被告就事實欄一(一)、(二)犯行，與「李清玄」間均有犯意
    聯絡、行為分擔，均應論以共同正犯。被告先後所犯2 罪，
    時間緊接，所犯又為基本構成要件相同之罪，顯係基於概括
    犯意而反覆為之，應依刑法第56條之規定，論以較重之事實
    欄一之(一)之加重竊盜罪，並加重其刑。被告所為事實欄一之
    (二)犯行部分，雖未經檢察官起訴，惟與起訴部分，既有連續
    犯之裁判上一罪關係，自為起訴效力所及，本院自得併予審
    理。又被告曾因犯竊盜罪，經原審法院判處有期徒刑1 年6
    月確定，於93年1 月30日執行完畢之事實，有臺灣高等法院
    被告前案紀錄表可按，其於該有期徒刑執行完畢後，5 年內
    再犯本件有期徒刑以上之罪，為累犯，應依刑法第47條之規
    定加重其刑，並遞加之。
三、原審以被告罪證明確，予以論罪科刑，固非無見，惟就事實
    一之(二)部分，被告係與「李清玄」之人共同犯罪，原審認係
    被告單獨為之，尚有未洽。被告上訴意旨辯稱係遭李清玄所
    騙而竊取他人財物，且原判決量刑過重，雖無理由，惟原判
    決既有可議之處，自應予撤銷改判。爰審酌被告已有多次竊
    盜前科，有臺灣高等法院被告前案紀錄表可按，經執行完畢
    後，仍不思以正當途徑賺取所得，又再竊取他人財物，顯然
    欠缺悔悟之意，及被告之年齡已大及生活狀況、智識程度與
    所竊物品價值等一切情狀，爰量處如主文所示之刑。又事實
    一之(一)所示之螺絲起子1 支，事實一之(二)所示之細長鐵絲1
    條，雖為為共同正犯「李清玄」所有供犯罪所用之物，但未
    扣案，且係得沒收之物，為免日後執行上困難，爰不為沒數
    之宣告。
據上論結，應依刑事訴訟法第369 條第1 項前段、第364 條、第
299 條第1 項前段，刑法第28 條 、第56條、第321 條第1 項第
2 、3 款、第47條，判決如主文。
本案經檢察官陳建年到庭執行職務。
中　　華　　民　　國　　94　　年　　12　　月　　30　　日
                  刑事第三庭    審判長法  官　周賢銳
                                      法  官  謝宏宗
                                      法  官　黃仁松
以上正本證明與原本無異。
本判決不得上訴。
中　　華　　民　　國　　95　　年　　1 　　月　　2 　　日
　　　　　　　　　　　　　　　　　　　書記官　馬蕙梅
附錄本件判決論罪科刑法條：
中華民國刑法第321條第1項
犯竊盜罪而有左列情形之一者，處 6 月以上、 5 年以下有期徒刑：
二  毀越門扇、牆垣或其他安全設備而犯之者。
三  攜帶兇器而犯之者。
